臺灣苗栗地方法院刑事判決　　　　　　　　　　　　　九十一年度易字第四四一號
　　公　訴　人　臺灣苗栗地方法院檢察署檢察官
　　被　　　告　甲○○
右列被告因違反毒品危害防制條例案件，經檢察官提起公訴（九十一年度毒偵字第五
０二號），暨移送併案審理（臺灣新竹地方法院檢察署九十一年度毒偵字第九七八號
），本院判決如左：
    主  文
甲○○連續施用第貳級毒品，處有期徒刑捌月。
    事  實
一、甲○○前於民國八十七年、九十年間，分別因施用第二級毒品安非他命案件，先
    後經本院裁定觀察、勒戒後，均認無繼續施用毒品之傾向，由臺灣苗栗地方法院
    檢察署檢察官分別於八十七年十月三十日、九十年八月六日，以八十七年度偵字
    第四六六三號、九十年度毒偵字第九六七、九八四號不起訴處分，並均確定。又
    另基於施用毒品之概括犯意，自九十年九月上旬某日起，至同年十月十一日二十
    二時許止，連續在苗栗縣後龍鎮水尾里二鄰十六號等處施用第一級毒品海洛因，
    經本院裁定強制戒治，並經檢察官提起公訴，本院遂於九十一年二月二十七日，
    以九十年度訴字第三五四號判處有期徒刑一年確定，而甲○○則於九十一年四月
    十七日停止戒治先行出戒治所，惟仍不知戒絕毒癮，竟於停止戒治付保護管束期
    間內，另行基於施用第二級毒品安非他命之概括犯意，連續於九十一年五月十六
    日採尿時起回溯九十六小時內某時，迄九十一年七月二十日晚上某時止，每週約
    二至三次，在其位於苗栗縣後龍鎮水尾里二鄰水尾十六號位處或不詳地點，以火
    燒烤安非他命方式，施用第二級毒品安非他命多次。嗣分於九十一年五月十六日
    、同年七月二十日晚上十一時三十分許，其因前述停止強制戒治交付保護管束期
    間，至臺灣苗栗地方法院檢察署報到並採集尿液；及在新竹市○○○街二十二巷
    六弄二十八號星河賓館八０一房經警查獲而採尿送分別送鑑驗結果，均呈安非他
    命陽性反應，而查悉上情。
二、案經臺灣苗栗地方法院檢察署檢察官自動檢舉偵查起訴暨臺灣新竹地方法院檢察
    署檢察官移送併案審理。
    理  由
一、訊據被告甲○○對於右揭事實，均坦承不諱，並有被告分別於九十一年五月十六
   日、同年七月二十日，至臺灣苗栗地方法院檢察署報到及經警當場查獲後，二次
    採集其尿液分別送鑑驗結果，均呈安非他命陽惟反應之詮昕科技股份有限公司於
    九十一年六月五日出具之濫用藥物尿液檢驗報告書、新竹市衛生局於九十一年七
    月二十五日以九一竹市衛六字第九二三八號出具之不法藥物尿液初步篩檢報告書
    各一份、臺灣苗栗地方法院檢察署受保護管束人尿液檢體監管紀錄表、新竹市警
    察局刑警隊偵五組辦理煙毒、麻醉藥品尿液送驗受檢人真實姓名代號對照表暨送
    驗登記表各一份在卷可稽，被告前述自白核與事實相符，足堪憑採。另被告前於
    八十七年、九十年間，分別因施用第二級毒品安非他命案件，先後經本院裁定觀
    察、勒戒後，均認無繼續施用毒品之傾向，由臺灣苗栗地方法院檢察署檢察官分
    別於八十七年十月三十日、九十年八月六日，以八十七年度偵字第四六六三號、
    九十年度毒偵字第九六七、九八四號不起訴處分，並均確定；又另基於施用毒品
    之概括犯意，自九十年九月上旬某日起，至同年十月十一日二十二時許止，連續
    在苗栗縣後龍鎮水尾里二鄰十六號等處施用毒品，本院於九十一年二月二十七日
    ，以九十年度訴字第三五四號判處有期徒刑一年確定，此為被告所自承，並有臺
    灣苗栗地方法院察署刑案資料查註紀錄表、臺灣高等法院被告全國前案紀錄表及
    法務部被告在監在押資料表各一份、前述不起訴處分書、本院判決書影本各一份
    在卷可參。本案事證明確，被告四犯毒品危害防制條例第十條施用毒品罪之犯行
    已經證明，應依法論科。
二、核被告所為，係犯毒品危害防制條例第十條第二項之施用第二級毒品罪。其先後
    多次施用安非他命之犯行，時間緊接，方法相同，且觸犯構成要件相同之罪名，
    顯均係基於概括犯意所為，為連續犯，應均依刑法第五十六條之規定以一罪論，
    並加重其刑。被告每次先持有第二級毒品，進而施用，其持有之低度行為應被每
    次施用之高度行為所吸收，不另論罪。另起訴書雖僅提及被告於九十一年五月十
    六日起回溯九十六小時之間某時之施用行為，惟起訴書未提及之部分，被告亦係
    基於概括犯意所為，核與本件具有審判上不可分之連續犯裁判上一罪之關係，為
    起訴效力所及，本院自應併予審究。爰審酌被告之素行、已有多次施用毒品經執
    行觀察、勒戒、強制戒治，仍不知戒絕毒癮、本件犯罪之動機、施用之期間、次
    數及犯後尚知坦承犯行並表示戒絕毒癮之態度，而施用毒品係自戕行為暨公訴檢
    察官具體量刑之請求等一切情狀，量處如主文所示之刑。
據上論斷，應依刑事訴訟法第二百九十九條第一項前段、毒品危害防制條例第十條第
二項，刑法第十一條前段、第五十六條，判決如主文。
本案經檢察官黃棋安到庭執行職務
中      華      民      國    九十一    年      九      月     三十     日
                                    臺灣苗栗地方法院刑事第二庭
                                        法  官  黃  賢  婷
右正本證明與原本無異。
如不服本判決，應於送達後十日內向本院提出上訴狀(須附繕本)，上訴於台灣高等
法院台中分院。
                                        書記官  陳  文  聰
中      華      民      國    九十一    年      九      月     三十     日
附錄法條
一、施用第一級毒品者，處六月以上五年以下有期徒刑。
二、施用第二級毒品者，處三年以下有期徒刑。
